【裁判字號】    92,抗,40
【裁判日期】    920528
【裁判案由】    聲請迴避
【裁判全文】
台灣高等法院花蓮分院刑事裁定                      九十二年度抗字第四號
抗告人  甲○○
右抗告人因聲請法官迴避案件，不服臺灣花蓮地方法院中華民國九十二年三月十九日
駁回聲請之裁定（九十一年度聲字第七七六號），提起抗告，本院裁定如左：
    主  文
抗告駁回。
    理  由
一、本件抗告意旨如後附抗告書狀（詳附件）所載。
二、按當事人聲請法官迴避，以有刑事訴訟法第十八條第一款、第二款所列情形之一
    者為限。而刑事訴訟法第十八條第二款所謂「足認法官執行職務有偏頗之虞」，
    係指以一般通常之人所具有之合理觀點，對於該承辦法官能否為公平之裁判，均
    足產生懷疑；且此種懷疑之發生，存有其完全客觀之原因，而非僅出於當事人自
    己主觀之判斷者，始足當之。至於訴訟上之指揮，乃專屬於法院之職權，當事人
    之主張、聲請，在無礙於事實之確認以及法的解釋適用之範圍下，法院固得斟酌
    其請求以為訴訟之進行，但仍不得以此對當事人之有利與否，作為其將有不公平
    裁判之依據，更不得以此訴訟之進行與否，乃謂有偏頗之虞，而聲請法官迴避（
    最高法院七十九年度台抗字第三一八號判例意旨參照）。又當事人聲請法官迴避
    ，以有具體事實足認其執行職務有偏頗之情形為限，若僅對於法官之指揮訴訟，
    或其訊問方法，有所不滿，不能指為足認有偏頗之虞（最高法院十八年抗字第一
    四九號判例意旨可參）。
三、本件原審法院以依職權調取臺灣花蓮地方法院九十年度自字第四九號、九十一年
    度自字第三號誣告案件卷宗（承審上開案件之李世華法官自九十一年一月三十日
    起將上開案件合併審理，下稱系爭案件）審閱後，認李世華法官均有給予抗告人
    表示意見之機會，且就抗告人陳述不利於鮑佩晴之事項及鮑佩晴自承不利於己之
    供詞均俱記載於筆錄中。而法官於九十一年六月十一日就抗告人提出之錄音帶所
    作之勘驗筆錄中，係記載「鮑佩晴：『FUCK YOU BITCH』音似。」等字句，並非
    抗告人所指「Fack you!Ba...」等無意義之字，況該勘驗筆錄係法官對於錄音帶
    所播放之聲音，本於其五官之感覺所作的紀錄，如何紀錄上開譯文要屬法官訴訟
    指揮權行使之範疇，自難遽以法官未依抗告人之意欲記載勘驗筆錄即率認法官執
    行職務有偏頗，是抗告人之聲請並不符合刑事訴訟法第十八條第二款之規定，無
    從准許等語。
四、本院細稽抗告人之抗告書狀，一再以其個人主觀對承審法官之觀察，揣測承審法
    官李世華必定不能公正審理，但未提出李世華法官於審理系爭案件有何客觀上足
    使人疑其將為不公平之裁判之具體事實，此外復查無承審法官李世華就系爭案件
    有何符合刑事訴訟法第十八條規定之情形，而客觀上足認有偏頗之虞等事實，揆
    諸前揭說明，自無從認為李世華法官執行職務有偏頗之虞，抗告人聲請前開法官
    迴避，顯不足取，原法院因而裁定駁回其迴避之聲請，即難謂有何違誤之處，本
    件抗告核無理由，應予駁回。
據上論斷，爰依刑事訴訟法第四百十二條，裁定如主文。
中    華    民    國       九 十二      年      五     月   二十八   日
                                  審判長法官  謝志揚
                                        法官  莊謙崇
                                        法官  陳淑媛
右為正本係照原本無異。
本件不得再抗告。
                                      書記官  邱廣譽
中    華    民    國       九 十二      年      五     月   二十八   日


司法院資訊處製作；財團法人民間司法改革基金會備份。
